【裁判字號】    97,訴,3733
【裁判日期】    971020
【裁判案由】    毒品危害防制條例
【裁判全文】
臺灣臺中地方法院刑事判決              97年度訴字第3733號
公  訴  人  臺灣臺中地方法院檢察署檢察官
被      告  甲○○
                    （現另案在臺灣雲林第二監獄執行）
上列被告因毒品危害防制條例案件，經檢察官提起公訴（97年度
毒偵字第3616號），被告於準備程序中就被訴事實為有罪之陳述
，受命法官於聽取當事人之意見後，由本院合議庭裁定改由受命
法官獨任依簡式審判程序審理，本院判決如下：
    主    文
甲○○施用第一級毒品，累犯，處有期徒刑玖月。又施用第二級
毒品，累犯，處有期徒刑伍月，扣案之甲基安非他命壹包（含袋
重零點貳公克）沒收銷燬之，塑膠鏟管貳支、玻璃吸食器壹個，
均沒收。應執行有期徒刑壹年，扣案之甲基安非他命壹包（含袋
重零點貳公克）沒收銷燬之，塑膠鏟管貳支、玻璃吸食器壹個，
均沒收。
    犯罪事實
一、甲○○於民國93年間，曾因施用毒品案件，經臺灣彰化地方
    法院裁定觀察、勒戒後，無繼續施用毒品之傾向，於93年2
    月13日執行完畢釋放。於94年間，又犯搶奪罪，經臺灣彰化
    地方法院判處有期徒刑一年確定，並於96年6月26日執行完
    畢。猶不知悔改，復基於施用第一級毒品之犯意，於97年7
    月18日18時30分採尿前四天某時，在其臺中市○區○○○街
    151號3樓307室租住處，以將第一級毒品海洛因摻入香菸內
    抽吸之方式，施用海洛因一次。另基於施用第二級毒品之犯
    意，於97年7月18日凌晨1時許，在前揭租住處，以將第二級
    毒品甲基安非他命置於玻璃吸食器內下以火燒烤待產生白煙
    後吸用該煙霧之方式，施用甲基安非他命一次。嗣於97年7
    月18日13時5分許，在臺中市○○區○○路3號前，為警發現
    另案通緝而查獲，並持搜索票至前揭租住處，扣得供其施用
    之甲基安非他命一包（含袋重0.2公克），及其所有供施用
    甲基安非他命用之塑膠鏟管二支、玻璃吸食器一個。
二、案經彰化縣警察局芳苑分局報請臺灣臺中地方法院檢察署檢
    察官偵查起訴。
    理    由
一、上開犯罪事實業經被告甲○○於本院審理時自白不諱，且查
    獲當天警察採其尿液送鑑驗結果，呈嗎啡及甲基安非他命陽
    性反應，此有勘查採證同意書、委託檢驗尿液代號與真實姓
    名對照認證單、詮昕科技股份有限公司所出具之濫用藥物尿
    液檢驗報告一紙附卷可稽（參警卷第22-23、毒偵卷第20頁
    ），並有扣案之甲基安非他命一包（含袋重0.2公克）、塑
    膠鏟管二支、玻璃吸食器一個足憑，又施用海洛因後，一般
    尿液中可檢出嗎啡時間為二至四天（參本院卷第27頁行政院
    衛生署管制藥品管理局93年11月25日管檢字第09300011256
    號函），再參諸本件檢出嗎啡之濃度甚低僅381ng/ml，可信
    被告自白其係採尿前四天施用海洛因一次為真。又被告於93
    年間，曾因施用毒品案件，經臺灣彰化地方法院裁定觀察、
    勒戒後，無繼續施用毒品之傾向，於93年2月13日執行完畢
    釋放乙情，有被告之全國施用毒品案件紀錄表、臺灣高等法
    院被告前案紀錄表各一份在卷可佐。足徵被告於觀察、勒戒
    執行完畢釋放後，五年內再犯毒品危害防制條例第10條之罪
    。本件事證已臻明確，被告犯行應堪認定。
二、核被告所為，係犯毒品危害防制條例第10條第1項之施用第
    一級毒品罪、同條第2項之施用第二級毒品罪。其因施用海
    洛因、甲基安非他命而持有第一級毒品及第二級毒品之行為
    ，各為施用第一級、第二級毒品行為所吸收，均不另論罪。
    又被告所犯二罪，係犯意各別、行為互異，應予分論併罰。
    再被告於94年間，曾犯搶奪罪，經臺灣彰化地方法院判處有
    期徒刑一年確定，並於96年6月26日執行完畢，此有臺灣高
    等法院被告前案紀錄表一份在卷可證，被告受有期徒刑之執
    行完畢後，五年以內故意再犯本件有期徒刑以上之罪，為累
    犯，依刑法第47條第1項規定，所犯二罪均應加重其刑。爰
    審酌被告犯後坦認所為態度良好，所為並未積極侵害他人權
    益，惟一再施用毒品悔意不堅等一切情狀，分別量處如主文
    所示之刑，並定其應執行之刑。扣案之甲基安非他命一包（
    含袋重0.2公克），依毒品危害防制條例第18條第1項前段之
    規定，應併予宣告沒收銷燬之，塑膠鏟管二支、玻璃吸食器
    一個，均係被告所有供施用甲基安非他命所用之物，此經被
    告陳明在卷，依刑法第38條第1項第2款之規定，亦併予宣告
    沒收。
據上論斷，應依刑事訴訟法第273條之1第1項、第299條第1項前
段，毒品危害防制條例第10條第1項、第2項、第23條第2項、第
18條第1項前段，刑法第11條、第47條第1項、第51條第5款、第
38條第1項第2款，判決如主文。
中    華    民    國    97    年    10    月    20    日
                              法  官  李秋娟
以上正本證明與原本無異。
如不服本判決，應於收受送達後10日內向本院提出上訴書狀（應
敘述具體理由並附繕本）。
上訴書如未敘述理由，應於上訴期間屆滿後20日內補提理由書於
本院。
                              書記官 簡芳敏
中    華    民    國    97    年    10    月    20    日
附錄論罪科刑法條
毒品危害防制條例第十條第一項：
施用第一級毒品者，處六個月以上五年以下有期徒刑。
施用第二級毒品者，處三年以下有期徒刑。


司法院資訊處製作；財團法人民間司法改革基金會備份。
